Config:
  hfst:
    Gen: ../../../src/generator-gt-norm.hfst
    Morph: ../../../src/analyser-gt-norm.hfst
  xerox:
    Gen: ../../../src/generator-gt-norm.xfst
    Morph: ../../../src/analyser-gt-norm.xfst
    App: lookup


# Comments after each noun:
# ok = checked against 
# ? = not checked

# Impersonal verbs. Lexicon 

Tests:
  Verb - slabttsit: # SJIERRIT_IV
    slabttsit+V+IV+Inf: slabttsit 
    slabttsit+V+IV+Sup: slabttsitjit
    slabttsit+V+IV+Ger: slabttsidijn
    slabttsit+V+IV+PrfPrc: slabttsim
    slabttsit+V+IV+Actio+Ess: slabttsimin
    slabttsit+V+IV+Actio+Ela: slabttsimis
    slabttsit+V+IV+VAbess: slabttsik
    slabttsit+V+IV+Ind+Prs+Sg1: []
    slabttsit+V+IV+Ind+Prs+Sg2: []
    slabttsit+V+IV+Ind+Prs+Sg3: slabttsi
    slabttsit+V+IV+Ind+Prt+Sg3: slabttsij
    slabttsit+V+IV+ImprtII+Sg3: slabttsijus
    slabttsit+V+IV+Pot+Sg3: slabttsisj

  Verb - láhodit: # BIEKKASTIT_IV
    láhodit+V+IV+Inf: láhodit 
    láhodit+V+IV+Sup: láhodittjat
    láhodit+V+IV+Ger: láhodattijn
    láhodit+V+IV+PrfPrc: láhodam
    láhodit+V+IV+Actio+Ess: láhodime
    láhodit+V+IV+Actio+Ela: láhodimes
    láhodit+V+IV+VAbess: láhodik
    láhodit+V+IV+Ind+Prs+Sg1: []
    láhodit+V+IV+Ind+Prs+Sg2: []
    láhodit+V+IV+Ind+Prs+Sg3: láhot
    láhodit+V+IV+Ind+Prt+Sg3: láhodij
    láhodit+V+IV+Imprt+Sg3: láhodis
    láhodit+V+IV+ImprtII+Sg3: láhodus
    láhodit+V+IV+Pot+Sg3: láhodisj

  Verb - lievnnot: # GALSSJOT_IV
    lievnnot+V+IV+Inf: lievnnot 
    lievnnot+V+IV+Sup: lievnotjit
    lievnnot+V+IV+Ger: lievnodijn
    lievnnot+V+IV+PrfPrc: lievnnum
    lievnnot+V+IV+Actio+Ess: lievnnomin
    lievnnot+V+IV+Actio+Ela: lievnnomis
    lievnnot+V+IV+VAbess: lievnok
    lievnnot+V+IV+Ind+Prs+Sg1: []
    lievnnot+V+IV+Ind+Prs+Sg2: []
    lievnnot+V+IV+Ind+Prs+Sg3: lievnnu
    lievnnot+V+IV+Ind+Prt+Sg3: lievnoj
    lievnnot+V+IV+Imprt+Sg3: lievnnus
    lievnnot+V+IV+ImprtII+Sg3: lievnnus
    lievnnot+V+IV+Pot+Sg3: lievnosj

  Verb - hærmmot: # GALSSJOT_IV
    hærmmot+V+IV+Inf: hærmmot 
    hærmmot+V+IV+Sup: hærmootjit
    hærmmot+V+IV+Ger: hærmoodijn
    hærmmot+V+IV+PrfPrc: hærmmum
    hærmmot+V+IV+Actio+Ess: hærmmomin
    hærmmot+V+IV+Actio+Ela: hærmmomis
    hærmmot+V+IV+VAbess: hærmuk
    hærmmot+V+IV+Ind+Prs+Sg1: []
    hærmmot+V+IV+Ind+Prs+Sg2: []
    hærmmot+V+IV+Ind+Prs+Sg3: hærmmu
    hærmmot+V+IV+Ind+Prt+Sg3: hærmoj
    hærmmot+V+IV+Imprt+Sg3: hærmmus
    hærmmot+V+IV+ImprtII+Sg3: hærmmus
    hærmmot+V+IV+Pot+Sg3: hærmosj

  Verb - siebllat: # BIEGGAT_IV
    siebllat+V+IV+Inf: siebllat 
    siebllat+V+IV+Sup: sieblatjit
    siebllat+V+IV+Ger: siebladijn
    siebllat+V+IV+PrfPrc: siebllam
    siebllat+V+IV+Actio+Ess: siebllamin
    siebllat+V+IV+Actio+Ela: siebllamis
    siebllat+V+IV+VAbess: sieblak
    siebllat+V+IV+Ind+Prs+Sg1: []
    siebllat+V+IV+Ind+Prs+Sg2: []
    siebllat+V+IV+Ind+Prs+Sg3: siellá
    siebllat+V+IV+Ind+Prt+Sg3: sieblaj
    siebllat+V+IV+Imprt+Sg3: siebllis
    siebllat+V+IV+ImprtII+Sg3: siebllus
    siebllat+V+IV+Pot+Sg3: sieblasj

  Verb - dednjat: # BIEGGAT_IV
    dednjat+V+IV+Inf: dednjat 
    dednjat+V+IV+Sup: denjatjit
    dednjat+V+IV+Ger: denjadijn
    dednjat+V+IV+PrfPrc: dednjam
    dednjat+V+IV+Actio+Ess: dednjamin
    dednjat+V+IV+Actio+Ela: dednjamis
    dednjat+V+IV+VAbess: denjak
    dednjat+V+IV+Ind+Prs+Sg1: []
    dednjat+V+IV+Ind+Prs+Sg2: []
    dednjat+V+IV+Ind+Prs+Sg3: dædnjá
    dednjat+V+IV+Ind+Prt+Sg3: denjaj
    dednjat+V+IV+Imprt+Sg3: dednjis
    dednjat+V+IV+ImprtII+Sg3: dednjus
    dednjat+V+IV+Pot+Sg3: denjasj

